【裁判字號】    95,訴,472
【裁判日期】    950626
【裁判案由】    違反毒品危害防制條例
【裁判全文】
臺灣臺南地方法院刑事判決               95年度訴字第472號
公  訴  人  臺灣臺南地方法院檢察署檢察官
被      告  甲○○
上列被告因違反毒品危害防制條例案件，經檢察官提起公訴（95
年度營毒偵字第81號），被告於準備程序中為有罪之陳述，本院
裁定進行簡式審判程序，判決如下：
    主  文
甲○○連續施用第一級毒品，處有期徒刑壹年伍月；又連續施用
第二級毒品，處有期徒刑伍月。應執行有期徒刑壹年捌月。
    事  實
一、甲○○前因施用毒品案件，經本院以八十八年度毒聲字第一
    一八一號裁定送觀察、勒戒，因認有繼續施用毒品之傾向，
    經本院以八十八年度毒聲字第二二三九號裁定送強制戒治，
    於民國九十年五月六日強制戒治期滿釋放出所，由臺灣臺南
    地方法院檢察署檢察官以九十年度戒毒偵字第二七六號為不
    起訴處分確定。復因施用第一級毒品案件，經檢察官聲請強
    制戒治暨提起公訴，戒治部分經本院以九十一年度毒聲字第
    十號裁定送強制戒治，因認無繼續戒治之必要，經本院以九
    十一年度毒聲字第二０五一號裁定停止戒治，所餘戒治期間
    付保護管束，嗣因違反保護管束應遵守事項情節重大，經本
    院以九十二年度毒聲字第五三０號裁定撤銷停止戒治，令入
    戒治處所施以強制戒治，於九十二年十月十八日強制戒治期
    滿釋放出所，起訴部分經本院以九十一年度訴字第四五一號
    判決處有期徒刑十月確定。又因施用第一級毒品案件，經臺
    灣高等法院臺南分院以九十二年度上訴字第九六五號判決處
    有期徒刑一年四月確定，上述二案合併計算刑期，於九十四
    年六月二十一日假釋出監，所餘刑期付保護管束，嗣經撤銷
    假釋（因違犯本案所致），入監執行殘餘刑期，而於九十五
    年五月二十八日期滿執行完畢。
二、詎甲○○不知悔改，於前次強制戒治執行完畢釋放後五年內
    ，復分別基於施用第一級毒品海洛因及第二級毒品甲基安非
    他命（起訴書誤載為安非他命）之概括犯意，均自九十四年
    十月二十日起至同年十一月二十三日上午八時許止，在其位
    於臺南縣鹽水鎮大豐六十七號之住處內，以將海洛因加水裝
    入針筒注射於血管之方式，連續施用海洛因多次；另以將甲
    基安非他命放入玻璃球用火燒烤吸食煙霧之方式，連續施用
    甲基安非他命多次。嗣為警於九十四年十一月二十五日下午
    五時許在臺南縣學甲鎮○○路與寶發路口（起訴書誤載為上
    址）盤查查獲，經其同意採尿送驗結果，呈嗎啡陽性反應及
    甲基安非他命陽性反應，始悉上情。
三、案經臺南縣警察局學甲分局報請臺灣臺南地方法院檢察署檢
    察官偵查起訴。
    理  由
一、本案被告甲○○所犯係死刑、無期徒刑、最輕本刑為三年以
    上有期徒刑以外之罪，亦非屬高等法院管轄之第一審案件，
    其於準備程序程序進行中就被訴事實為有罪之陳述，經法官
    告知簡式審判程序之旨，並聽取公訴人及被告之意見後，由
    合議庭裁定進行簡式審判程序，故不受同法第一百五十九條
    第一項、第一百六十一條之二、第一百六十一條之三、第一
    百六十三條之一及第一百六十四條至第一百七十條所規定證
    據能力認定及調查方式之限制，合先敘明。
二、上揭犯罪事實，業據被告於本院準備程序及審理中坦承不諱
    ，且其於九十四年十一月二十五日下午六時十分許所採尿液
    經送驗結果，確呈嗎啡陽性反應及甲基安非他命陽性反應，
    有採集尿液姓名對照表、長榮大學九十四年十二月七日確認
    報告各一紙在卷可稽。按毒品施用後於尿液、血液中可檢出
    之最大時限，與施用劑量、施用頻率、施用方法、施用者飲
    水量多寡、個人體質、代謝情況、檢體收集時間點及所用檢
    測方法之靈敏度等因素有關，因個案而異，一般於尿液中可
    檢出之最大時限，海洛因為二至四天，甲基安非他命為一至
    五天，有行政院衛生署管制藥品管理局九十二年七月二十三
    日管檢字第０九二０００五六０九號函釋可稽。準此，足認
    被告之任意性自白與事實相符，堪以採信。被告前因施用毒
    品案件，經本院以八十八年度毒聲字第一一八一號裁定送觀
    察、勒戒，因認有繼續施用毒品之傾向，經本院以八十八年
    度毒聲字第二二三九號裁定送強制戒治，於九十年五月六日
    強制戒治期滿釋放出所，由臺灣臺南地方法院檢察署檢察官
    以九十年度戒毒偵字第二七六號為不起訴處分確定；復因施
    用第一級毒品案件，經本院以九十一年度毒聲字第十號裁定
    送強制戒治，因認無繼續戒治之必要，經本院以九十一年度
    毒聲字第二０五一號裁定停止戒治，所餘戒治期間付保護管
    束，嗣因違反保護管束應遵守事項情節重大，經本院以九十
    二年度毒聲字第五三０號裁定撤銷停止戒治，令入戒治處所
    施以強制戒治，於九十二年十月十八日強制戒治期滿釋放出
    所各節，有卷附臺灣高等法院被告前案紀錄表、臺灣臺南地
    方法院檢察署刑案資料查註紀錄表、全國施用毒品案件紀錄
    表、受觀察勒戒人毒品及前科紀錄簡列表各一份可參，足證
    被告係於前次強制戒治執行完畢釋放後五年內再犯本件施用
    毒品案件，其犯行堪以認定，應依法論科。
三、查海洛因及甲基安非他命分別係屬毒品危害防制條例第二條
    第二項第一、二款所列之第一、二級毒品，故核被告所為，
    分別係犯毒品危害防制條例第十條第一項之施用第一級毒品
    罪及同條例第十條第二項之施用第二級毒品罪。被告於施用
    前後持有第一級毒品及第二級毒品之低度行為，應分別為施
    用之高度行為所吸收，均不另論罪。被告先後多次施用海洛
    因及先後多次施用甲基安非他命之犯行，各時間緊接，方法
    相同，觸犯構成要件相同之罪名，顯各係基於概括犯意反覆
    為之，均為連續犯，應各依刑法第五十六條之規定論以一罪
    ，並均依法分別加重其刑。被告所犯上述二罪間犯意各別，
    行為互殊，應予分論併罰。起訴書雖記載被告係自九十四年
    十月二十日起至同年十一月二十五日下午六時十分許回溯二
    十六小時內之某時止有施用海洛因多次之犯行，另於九十四
    年十一月二十五日下午六時十分許回溯九十六小時內之某時
    有施用甲基安非他命一次之犯行，惟觀諸行政院衛生署管制
    藥品管理局前述函釋意旨，併參酌前述確認報告所載嗎啡檢
    出濃度僅一一四九ｎｇ／ｍｌ（略高於標準值三００ｎｇ／
    ｍｌ）、甲基安非他命僅三四九０ｎｇ／ｍｌ（略高於標準
    值五００ｎｇ／ｍｌ），堪信被告供稱其最後一次施用海洛
    因及甲基安非他命之時點均係九十四年十一月二十三日上午
    八時許乙節應屬可採，公訴意旨所載時點既未臻精確，爰由
    本院逕予更正。又檢察官雖僅就被告自九十四年十一月二十
    五日下午六時十分許回溯九十六小時內之某時施用甲基安非
    他命一次之犯行提起公訴，惟被告自九十四年十月二十日起
    至前述時點止之犯行，與前述業已起訴之部分有連續犯之裁
    判上一罪關係，為起訴效力所及，本院自應併予審理。爰審
    酌被告另有違反麻醉藥品管理條例之前科，屢犯相同罪名，
    且於前案施用毒品案件假釋期間復再為本案犯行，顯見其沾
    染毒癮至深而不知悔改，犯後初始雖僅坦承施用第一級毒品
    之犯行而否認施用第二級毒品之犯行，復於本院準備程序及
    審理中坦承全部犯行，態度尚稱良好，本案施用期間均約一
    月，及施用毒品係自戕身心，對於他人並未構成危害等一切
    情狀，分別量處如主文所示之刑，並定其應執行之刑，以資
    懲儆。末查，被告前經本院以九十一年度訴字第四五一號判
    決處有期徒刑十月確定，又經臺灣高等法院臺南分院以九十
    二年度上訴字第九六五號判決處有期徒刑一年四月確定，上
    述二案合併計算刑期，於九十四年六月二十一日假釋出監，
    所餘刑期付保護管束，嗣因違犯本案，經撤銷假釋，入監執
    行殘餘刑期，而於九十五年五月二十八日期滿執行完畢各節
    ，有卷附前述前案紀錄表可查，並經本院依職權調取臺灣臺
    南地方法院檢察署九十四年度執更字第一０八八號執行卷宗
    核閱無訛，是被告再犯本案時，前二案既尚未執行完畢，即
    與累犯之法定要件不符，自無適用累犯規定加重其刑之餘地
    ，公訴意旨認被告構成累犯乙節，容有誤會，附此敘明。
據上論斷，應依刑事訴訟法第二百七十三條之一第一項、第二百
九十九條第一項前段，毒品危害防制條例第十條第一項、第二項
，刑法第十一條前段、第五十六條、第五十一條第五款，判決如
主文。
本案經檢察官乙○○到庭執行職務。
中    華    民    國    95    年    6     月    26    日
                  刑事第一庭  法  官  張婷妮
以上正本證明與原本無異。
如不服本判決，應於收受送達後10日內向本院提出上訴書狀（應
附繕本）。
                              書記官  陳姿利
中    華    民    國    95    年    6     月    26    日
附錄本案論罪科刑法條
毒品危害防制條例第十條
施用第一級毒品者，處六月以上五年以下有期徒刑。
施用第二級毒品者，處三年以下有期徒刑。


司法院資訊處製作；財團法人民間司法改革基金會備份。
